臺灣高等法院刑事裁定　　　　　　　　　100年度抗字第991號
抗　告　人
即　被　告　楊鈞翔
上列抗告人因妨害秩序等案件，不服臺灣臺北地方法院中華民國
100年8月16日裁定（100年度聲字第2207號）， 提起抗告，本院
裁定如下：
    主  文
抗告駁回。
    理  由
一、原裁定意旨略以：聲請人因妨害秩序案件，經臺灣臺北地方
    法院檢察署檢察官以100年度偵字第75號提起公訴，於100年
    3 月11日以100年度易字第660號繫屬於同院，由湯千慧法官
    承審，嗣聲請人多次聲請承審法官迴避，先經臺灣臺北地方
    法院於100年4月21日以100年度聲字第942號裁定聲請駁回，
    由本院於100年5月31日以100年度抗字第477號裁定抗告駁回
    ；再經臺灣臺北地方法院於100年6月15日以100年度聲字第1
    651號裁定聲請駁回，由本院於100年7月29日以100年度抗字
    第701號裁定抗告駁回；復經臺灣臺北地方法院於100年7月2
    5 日以100年度聲字第2016號裁定聲請駁回，聲請人又於100
    年8月5日提出本件聲請，有上述裁定書、刑事聲請狀各1 份
    在卷可稽，並經調取100年度易字第660號卷宗核閱無訛。聲
    請人雖稱其於100 年8月4日始收受本院裁定書（應係指上述
    本院100年度抗字第701號聲請法官迴避案件之裁定書），且
    另一件抗告案件剛送進來（應係指原審法院100 年度聲字第
    2016號聲請法官迴避案件之抗告案件），尚未裁定，詎同年
    月5日即收到原審法院100 年度易字第660號妨害秩序案件之
    傳票，由此可證承審法官急於結案，有公報私仇之心，明顯
    執法不公云云。惟按法官被聲請迴避者，除因急速處分或以
    第18條第2 款為理由者外，應即停止訴訟程序，刑事訴訟法
    第22條定有明文；是以非應自行迴避之事由聲請法官迴避者
    ，為免訴訟遲延，毋庸停止訴訟程序之進行。本案依上述聲
    請人歷次聲請法官迴避案件之意旨所載，聲請人均係以承審
    法官有刑事訴訟法第18條第2 款執行職務有偏頗之虞為理由
    ，聲請迴避，有前揭裁定書、刑事聲請狀附卷可按，依刑事
    訴訟法第22條規定，承審法官於受理案件後，仍得依法續行
    審理，毋庸停止訴訟程序，故湯千慧法官於受理上開妨害秩
    序案件後，傳喚聲請人，續為訴訟行為，並無違法，亦不得
    據此認其執行職務有偏頗之虞。則本件聲請意旨所指承審法
    官於聲請人甫收受臺灣高等法院裁定書，且尚有抗告案件尚
    未審結，即傳喚其開庭，乃急於結案，有公報私仇之心，明
    顯執法不公云云，即屬無據。因認本件並無事證足認承審法
    官有何執行職務有偏頗之虞情形，聲請人之聲請為無理由，
    應予駁回等語。
二、抗告意旨略以：本案已聲請迴避並抗告，湯千惠法官卻應停
    止審理，而不予停止，抗告人因此認其有公報私仇之心，並
    無違誤，刑五庭竟官官相護，不為調查，原處分已違背法令
    云云。
三、按當事人聲請法官迴避，以有刑事訴訟法第18條第1、2款所
    列情形之一者為限，亦即需法官有刑事訴訟法第17條各款所
    列應自行迴避，不得執行職務之情形而不自行迴避，或除該
    等情形以外，足認其執行職務有偏頗之虞者，當事人始得聲
    請法官迴避。而刑事訴訟法第18條第2 款所謂足認其執行職
    務有偏頗之虞者，係指以一般通常之人所具有之合理觀點，
    對於該承辦法官是否為公平之裁判，均足產生懷疑；且此種
    懷疑之發生，存有其客觀之原因，而非僅出諸當事人自己主
    觀之判斷者，始足當之。若僅以空言攻訐，私意揣測，或對
    法官之指揮訴訟或訊問方式不滿，均不得據為聲請之理由。
    再當事人依刑事訴訟法第18條第2 款規定聲請法官迴避，以
    有具體事實足認其執行職務有偏頗之情形為限，所謂有偏頗
    之虞，係指法官與訴訟關係具有故舊、恩怨等關係，其審判
    恐有不公平者而言（最高法院19年抗字第285 號判例）。
四、經查，抗告人即被告楊鈞翔雖指稱原審法院官官相護，承審
    法官有公報私仇之心，抗告人與之雖非舊怨，已是新結的怨
    ，法官貪功濫權，明顯執法不公云云（詳原審卷第2 頁聲請
    狀），惟本院遍觀其聲請狀及刑事抗告狀，除指摘原承辦法
    官未停止審理外，並未具體指明法官對於所承辦之案件，有
    何刑事訴訟法第17條所列各款應自行迴避而不迴避，或有同
    法第18條第2 款規定足認其執行職務有偏頗之虞情形。又本
    案聲請人係以承審法官執法不公，即有刑事訴訟法第18條第
    2 款執行職務有偏頗之虞為理由，聲請迴避，是依同法第22
    條規定，本非應即時停止訴訟程序之範疇，仍得依法續行審
    理，毋庸停止訴訟程序。故湯千慧法官於受理上開妨害秩序
    案件後，傳喚聲請人，續為訴訟行為，亦無違法，更不得據
    此認其執行職務有可偏頗之虞。再核抗告人於所涉妨害秩序
    罪案件經檢察官提起公訴後（即原審法院100年度易字第660
    號），隨即於100年4月21日起多次聲請法官迴避而遭駁回，
    有原審法院100年度聲字第942、1651、2016、2286、2206、
    2285、2207號刑事裁定在卷可憑，被告不服提起抗告，亦經
    本院駁回抗告在案（參本院100年度抗字第477、701 、885
    號刑事裁定），觀諸被告歷次聲請理由，或以檢察官濫權起
    訴，或以承審法官貪功、急於結案而公報私仇，漫指司法不
    公、官官相護，均與本件聲請意旨及抗告理由並無二致，被
    告徒憑主觀臆測，率予認定承審法官有偏頗之虞，自難認有
    構成法官迴避事由之法定理由。
五、綜上所述，原裁定駁回被告之聲請，於法尚無不合。被告抗
    告意旨猶執陳詞，對原裁定已說明之事項再事爭執，指摘原
    裁定不當，為無理由，應予駁回。
據上論結，應依刑事訴訟法第412 條，裁定如主文。
中    華    民    國   100    年    9     月    16    日
                  刑事第二十三庭審判長法  官   童有德
                                      法  官   林孟宜
                                      法  官   劉方慈
以上正本證明與原本無異。
不得再抗告。
                                      書記官   王泰元
中    華    民    國   100    年    9     月    16    日